臺灣新竹地方法院刑事判決　　　　　　　　　　　　　九十一年度訴緝字第一七號
　　公　訴　人　臺灣新竹地方法院檢察署檢察官
　　被　　　告　丙○○
右列被告因偽造文書等案件，經檢察官提起公訴（九十年度偵緝字第九二號），本院
判決如左：
    主  文
丙○○共同連續行使偽造私文書，足以生損害於他人，處有期徒刑陸月，如易科罰金
，以佰元折算壹日。
在簽帳單上所偽造之「乙○○」署名共捌枚，均沒收。
    事  實
一、丙○○於民國八十七年八月二十五日下午一時許，在其位於新竹縣北埔鄉水村
    六鄰水子三十二號住處內，明知真實姓名年籍不詳之成年男子所交付、由臺灣
    土地銀行所發行之卡號為0000000000000000號、持卡人為乙○○之信用卡一張（乙○○在不詳地點連同汽車行照一同遺失），係來路不明之贓
    物，竟仍加以收受後，並與該名男子共同意圖為自己不法之所有，並基於概括之
    犯意聯絡與行為分擔，連續：
（一）旋於當日下午三時二十四分許，由該名成年男子駕駛自小客車附載丙○○一同
      至新竹市○○路○段二四三號「經國」加油站，由丙○○持前述信用卡一張，
      向不知情之加油站員工甲○○接續刷卡二次，購買價值分別為新台幣（下同）
      三千九百十四元、一萬一千七百四十二元，總計一萬五千六百五十六元（起訴
      書誤載為一萬五千六百五十元）之高速公路回數票共四百張，並於二張簽帳單
      上接續分別偽造「乙○○」之署名各二枚（一式二聯）後，再交付予甲○○，
      以此方法使「經國」加油站之員工甲○○陷於錯誤，而出售前述高速公路回數
      票四百張予丙○○，足以生損害於乙○○、該加油站及臺灣土地銀行。
（二）再於同日下午四時七分及十分時許，丙○○與前述姓名年籍不詳之成年男子二
      人，再承前之概括犯意，至新竹市○○路○段四八八號、丁○○所開設之「普
      威」牛仔服飾店，以同前之方法，向不知情的丁○○表示要購買牛仔褲九件、
      皮帶三條、襯衫一件等物，而由丙○○交付上開乙○○所有之信用卡後，接續
      二次在分別為三萬三千元與四千五百八十元之簽帳單上偽造「乙○○」之署名
      共四枚（均一式二聯）後，再交付予丁○○，以此方法使丁○○陷於錯誤而交
      付，交付價值總計三萬七千五百八十元之牛仔褲九件、皮帶三條、襯衫一件等
      物，足以生損害於乙○○、丁○○及臺灣土地銀行。
    其二人隨即要至銀樓購買金飾時，因被店員懷疑而報警，始為警於同年月二十七
    日下午三時許循線查獲。
二、案經新竹縣警察局竹東分局報告臺灣新竹地方法院檢察署檢察官偵查起訴。
    理  由
一、訊據被告丙○○，對於有在右揭時、地收受乙○○之遺失信用卡後，與不詳姓名
    之成年男子一同持之以向被害人「經國」加油站員工甲○○、「普威」牛仔服飾
    店之負責人丁○○刷卡購物之事實，業已於本院調查、審理時坦承不諱，核與被
    害人乙○○、丁○○二人於偵查中、本院調查、審理時及被害人甲○○於警訊、
    偵訊時所述之被害人情節相符，復有台灣土地銀行國際信用卡交易明細暨繳款通
    知書一紙、簽帳單收據二紙等附卷可稽，而上開簽帳單上「乙○○」之署名亦確
    係由被告所寫乙情，亦經被告坦承在卷，且與被告之筆跡相符，顯與被害人乙○○之筆跡有異。綜上所述，被告之自白與事實相符，本件事證已臻明確，被告之
    上開犯行洵堪認定，應予依法論科。
二、核被告丙○○所為，係犯刑法第三百四十九條第一項收受贓物罪、同法第二百十
    六條、第二百十條行使偽造私文書罪及第三百三十九條第一項詐欺取財罪。被告
    偽造「乙○○」署名之行為，為其偽造簽帳單收據私文書之部分行為；其偽造私
    文書後，復持以行使之低度行為，應為行使之高度行為吸收，均不另論罪。被告
    丙○○與前述不詳姓名年籍之成年男子間，就上開行使偽造私文書與詐欺取財二
    罪間，有犯意之聯絡與行為之分擔，為共同正犯。又所為多次盜刷信用卡後偽造
    私文書及詐欺取財之行為，均時間緊接、手法雷同，所犯均係犯罪構成要件相同
    之罪，顯均係基於概括之犯意反覆為之，應依刑法第五十六條連續犯之規定論以
    一連續行使偽造私文書罪及一連續詐欺取財罪，並均依法加重其刑。再，被告所
    犯上開收受贓物、連續行使偽造私文書及連續詐欺取財罪間，有方法、目的之牽
    連關係，為刑法第五十五條之牽連犯，應從較重之行使偽造私文書罪處斷。爰審
    酌被告不思以正當方法得財物，竟利用他人遺失之信用卡犯罪及其品性、生活狀
    況、智識程度、犯罪所生之損害與犯罪後態度等一切情狀，量處如主文之刑，並
    諭知易科罰金之折算標準，以資警惕。
三、至於被告丙○○在上開信用卡簽帳單四張共八聯上所偽造之「乙○○」署名共八
    枚，不問屬於犯人與否，均應依刑法第二百十九條之規定宣告沒收。
四、據上論斷，應依刑事訴訟法第二百九十九條第一項前段，刑法第二十八條、第五
    十六條、第二百十六條、第二百十條、第三百三十九條第一項、第三百四十九條
    第一項、第五十五條、第二百十九條、第四十一條第一項，罰金罰鍰提高標準條
    例第一條前段、第二條，判決如主文。
本案經檢察官劉邦繡到庭執行職務。
中      華      民      國    九十一    年      十      月    三十一    日
                                    臺灣新竹地方法院刑事第一庭
                                        法  官    遲中慧
右正本證明與原本無異。
如不服本判決，應於判決送達後十日內向本院提出上訴狀( 應附繕本 )，上訴於
臺灣高等法院。
                                        書記官    龔柏萃
中      華      民      國    九十一    年      十      月    三十一    日
附錄本案論罪科刑法條全文：刑法第二百十六條、第二百十條、第三百三十九條第一
                          項、第三百四十九條第一項、
中華民國刑法第二百一十六條
 (行使偽造變造或登載不實之文書罪)
行使第二百十條至第二百十五條之文書者，依偽造、變造文書或登載不實
事項或使登載不實事項之規定處斷。
中華民國刑法第二百一十條
 (偽造變造私文書罪)
偽造、變造私文書，足以生損害於公眾或他人者，處五年以下有期徒刑。
中華民國刑法第三百三十九條第一項
 (普通詐欺罪)
意圖為自己或第三人不法之所有，以詐術使人將本人或第三人之物交付者
，處五年以下有期徒刑、拘役或科或併科一千元以下罰金。
中華民國刑法第三百四十九條第一項
收受贓物者，處三年以下有期徒刑、拘役或五百元以下罰金。
